臺灣高雄地方法院刑事判決　　　　　 100年度審易字第2061號
公　訴　人　臺灣高雄地方法院檢察署檢察官
被　　　告　陸俊宏
上列被告因毀棄損壞案件，經檢察官提起公訴（100 年度偵字第
5264號、12078號 ），本院判決如下：
    主  文
本件公訴不受理。
    理  由
一、公訴意旨等語。
二、按告訴乃論之罪，告訴人於第一審辯論終結前，得撤回其告
    訴；又告訴經撤回者，法院應諭知不受理之判決，刑事訴訟
    法第238 條第1 項及第303 條第3 款定有明文。
三、本件被告陸俊宏因毀棄損壞案件，經檢察官提起公訴，認被
    告係犯刑法第354 條之毀損罪。依同法第357 條規定，須告
    訴乃論。茲據告訴人陸孟吉於民國100 年8 月9 日具狀撤回
    其告訴，有撤回告訴狀在卷可稽，揆諸前開說明，爰不經言
    詞辯論，逕為諭知不受理之判決。
據上論斷，應依刑事訴訟法第303條第3款、第307條，判決如主
文。
中    華    民    國   100    年    8     月    31    日
                  刑事第十庭     法  官   顏銀秋
以上正本證明與原本無異。
如不服本判決應於收受送達後10日內向本院提出上訴書狀，並應
敘述具體理由；如未敘述上訴理由者，應於上訴期間屆滿後20日
內向本院補提理由書（均須按他造當事人之人數附繕本）「切勿
逕送上級法院」。
中    華    民    國   100    年    8     月    31    日
                                 書記官   林豐富
附件：100年度偵字第5264號、100年度偵字第12078號起訴書
臺灣高雄地方法院檢察署檢察官起訴書
                                    100年度偵字第5264號
                                    100年度偵字第12078號
    被      告  陸俊宏  男  48歲（民國○○年○月○○日生）
                        住高雄市○○區○○路577之9號
                        國民身分證統一編號：Ｚ000000000號
上列被告因毀損案件，已經偵查終結，認應該提起公訴，茲將犯
罪事實及證據並所犯法條分敘如下：
        犯罪事實
一、陸俊宏前因傷害案件，經臺灣高雄地方法院判決判處有期徒
    刑5月確定，於民國95年5月18日易科罰金執行完畢，猶不知
    悔改，因不滿其叔叔陸孟吉長期占用共有之祖厝，竟基於毀
    損之故意，於（一）99年12月25日18時30分許，在高雄市○
    ○區○○里○○路光復巷10號，徒手將陸孟吉所有之冷氣機
    、電視機、電冰箱、風乾機等家電推倒，致上該家電器具損
    壞不堪使用；復於（二）100年2月22日20時許，在上址，毀
    損陸孟吉所有之窗戶玻璃、廚房和室門、瓦斯爐下桌子、瓦
    斯爐、房間和室門、預備蓋車庫之牆壁（牆壁之磚塊毀損傾
    倒）、瓦斯爐、客廳沙發、客廳矮櫃、房門砂窗、房門（木
    門）鎖頭等物品，致令其不堪使用；又於（三）翌日（23日
    ）6時30分許，在上址，毀損陸孟吉所有之該址窗戶玻璃，
    致令其不堪使用，嗣陸俊宏報警後，始悉上情。
二、案經高雄市政府警察局岡山分局報請偵辦。
        證據並所犯法條
一、證據方法及待證事項
  ┌───┬──────────┬───────────┐
  │編  號│    證  據  方  法  │    待  證  事  項    │
  ├───┼──────────┼───────────┤
  │  1.  │被告陸俊宏於警詢、偵│1.於犯罪事實（一）之時│
  │      │詢中之供述          │  、地移動電器之事實，│
  │      │                    │  惟辯稱該電器沒有損壞│
  │      │                    │  云云。              │
  │      │                    │2.於犯罪事實（二）、（│
  │      │                    │  三）部分僅毀損窗戶玻│
  │      │                    │  璃，另電器部分僅移位│
  │      │                    │  ，並辯稱牆壁磚塊的所│
  │      │                    │  有權係其所有云云，惟│
  │      │                    │  查被告已自承毀損窗戶│
  │      │                    │  ，並將陸孟吉私人電器│
  │      │                    │  等物移位翻倒等語，其│
  │      │                    │  因移送不當，致該電器│
  │      │                    │  等物翻倒損壞不堪使用│
  │      │                    │  ，其主觀上自有毀損之│
  │      │                    │  故意甚明，是其犯嫌已│
  │      │                    │  堪認定。            │
  ├───┼──────────┼───────────┤
  │  2.  │告訴人陸孟吉在警詢、│全部犯罪事實。        │
  │      │偵詢時之指述        │                      │
  ├───┼──────────┼───────────┤
  │  3.  │1.現場照片4張及上美 │同上。                │
  │      │  電器買賣服務單1紙 │                      │
  │      │  【犯罪事實（一）部│                      │
  │      │  分】              │                      │
  │      │2.現場照片18張【犯罪│                      │
  │      │  事實（二）、（三）│                      │
  │      │  部分】            │                      │
  └───┴──────────┴───────────┘
二、核被告所為，係犯刑法第354條毀棄損壞罪嫌。被告先後3次
    毀損犯行，犯意各別，行為互殊，請予分論併罰。又被告前
    曾犯如事實欄所載之罪，此有本署刑案資料查註紀錄表在卷
    可憑，5年內故意再犯本罪，請依累犯規定加重其刑論處。
三、依刑事訴訟法第251條第1項提起公訴。
    此  致
臺灣高雄地方法院
中    華    民    國   100    年    5     月    23    日
                              檢  察  官  黃俊嘉
上正本證明與原本無異
中    華    民    國   100    年    5     月    31    日
                              書  記  官  邱惠美
所犯法條
中華民國刑法第354條
（毀損器物罪）
毀棄、損壞前二條以外之他人之物或致令不堪用，足以生損害於
公眾或他人者，處 2 年以下有期徒刑、拘役或 5 百元以下罰金
。